Inventaris van het archief van de Afdeling Formatiezaken van het ministerie van Binnenlandse Zaken, 1980-1997
Nationaal Archief, Den Haag
Ministerie van Binnenlandse Zaken: Afdeling Formatiezaken
BiZa / Afd Formatiezaken
oudste stuk - jongste stuk: 1980-1997
5161
545 inventarisnummer(s); 11,60 meter
Normale geschreven, getypte en gedrukte documenten. Geen bijzondere handschriften.
Nationaal Archief
Minister van Binnenlandse Zaken en Koninkrijksrelaties,, 1945-1979
Het archief bevat stukken afkomstig van de Afdeling Formatiezaken van het ministerie van Binnenlandse Zaken en hebben betrekking op het personeelsbeleid van de Rijksoverheid.
Archiefvorming
Geschiedenis van de archiefvormer
​De historische achtergronden en ontwikkelingen van de Afdeling Formatiezaken zijn uitgebreid beschreven in de volgende publicatie het rapport institutioneel onderzoek (RIO): 'Overheids-personeel: formatiebeleid, arbeidsmarktbeleid en personeelsontwikkeling en mobiliteit, een onderzoek naar het deelbeleidsterrein formatiebeleid, arbeidsmarktbeleid en personeelsont-wikkeling en mobiliteit bij de (rijks)overheid in de periode 1945-1996 door R. Dingemans met medewerking van F. Hartman ('s-Gravenhage 2000).
Geschiedenis van het archiefbeheer
Inhoud en structuur van het archief
Inhoud
Selectie en vernietiging
Als uitvloeisel van het meerjarenconvenant afgesloten op 15 september 1995 tussen het Ministerie van Binnenlandse Zaken en de Centrale Archief Selectiedienst (CAS) is door de CAS in de periode 2002-2004 het archief bewerkt van de Afdeling Formatiezaken, 1980-1997.
Als basis voor de bewerking diende het rapport institutioneel onderzoek (RIO): 'Overheids-personeel: formatiebeleid, arbeidsmarktbeleid en personeelsontwikkeling en mobiliteit, een onderzoek naar het deelbeleidsterrein formatiebeleid, arbeidsmarktbeleid en personeelsont-wikkeling en mobiliteit bij de (rijks)overheid in de periode 1945-1996 door R. Dingemans met medewerking van F. Hartman ('s-Gravenhage 2000).
Voor de selectie werd gebruik gemaakt van:
- het 'Basis Selectie Document (BSD) Overheidspersoneel; deelbeleidsterrein Formatiebeleid, arbeidsmarkt en personeelsontwikkeling en mobiliteit, 1945-1996' (vastgesteld exemplaar, kenmerk R&B/OSA/20001/863 d.d. 30-07-2001, Stcrt. 2001, 200 en 201).
- de lijst, houdende opgaaf van voor vernietiging in aanmerking komende stukken in de archieven van het Ministerie van Binnenlandse Zaken en in de archieven van de onder dat ministerie ressorterende commissies en ambtenaren, vastgesteld op 25 januari 1961 nr. C61/U138, aangevuld op 14 juli 1967 nr. CA67/U995. Van deze lijst zijn alleen de hoofdstukken I, III en IV gebruikt.
Bij de aanvang van de bewerking was de totale omvang van de bestanden van de Afdeling Formatiezaken 1945-1979 en van de Afdeling Formatiezaken 1980-1997 samen 102,9 meter.
Hiervan is voor het blok van de Afdeling Formatiezaken 1980-1997 in totaal 12,1 meter voor bewaring aangewezen en teruggestuurd naar het Ministerie van BZK.
0,6 Meter is aangewezen om op termijn te worden vernietigd.
Het te vernietigen bestand is, na verkregen toestemming van de beheerder, afgevoerd conform het rijksoverheidscontract naar Van Gansewinkel Nederland BV en daar op de gebruikelijke manier vernietigd.
Aanvullingen
Ordening van het archief
Aanwijzingen voor de gebruiker
Openbaarheidsbeperkingen
Volledig openbaar.
Materiële beperkingen
Het archief kent geen beperkingen voor het raadplegen van stukken als gevolg van slechte materiële staat.
Andere toegang
Zie 2.04.5160.
Aanvraaginstructie
Openbare archiefstukken kunnen online worden aangevraagd en gereserveerd. U kunt dit ook via de terminals in de studiezaal van het Nationaal Archief doen. Om te kunnen reserveren dient u de volgende stappen te volgen:
Creëer een account of log in.
Selecteer in de archiefinventaris een archiefstuk.
Klik op ‘Reserveer’ en kies een tijdstip van inzage.
Beschrijving van de series en archiefbestanddelen
- Overheidspersoneel, Formatiebeleid, arbeidsmarktbeleid en personeelsontwikkeling en mobiliteit, 075
  - Het voorbereiden, medevaststellen, coördineren en evalueren van het formatiebeleid bij de overheid., 1
    Actor: Minister van Binnenlandse Zaken en Koninkrijksrelaties
    Product: Beleidsnota's, beleidsnotities, rapporten, adviezen, evaluaties.
    Opm.: De eigenlijke vaststelling van het beleid vindt plaats in de ministerraad.
    Onder deze handeling valt ook:
    - Het voeren van overleg met andere betrokken actoren op het beleidsterrein.
    - Het voorbereiden van een standpunt ter inbrenging in de ministerraadsvergaderingen voor beraad en besluitvorming betreffende het beleidsterrein.
    - Het voeren van overleg met/het leveren van bijdragen aan het overleg met het staatshoofd betreffende het beleidsterrein.
    - Het voorbereiden van een Memorie van Toelichting op de Rijksbegroting betreffende het beleidsterrein.
    - Het toetsen van de uitvoering van het beleid (evaluatie).
    - Het leveren van commentaar op de recht- en doelmatigheidscontroles van de Algemene Rekenkamer op het beleidsterrein.
    - Het aan een externe adviescommissie verzoeken om advies betreffende het beleidsterrein.
    - Het informeren van het Kabinet van de Koningin over de ontwikkelingen op het beleidsterrein.
    - Het voorbereiden en vaststellen van het voorlichtingsbeleid.
    Datum: 17-10-2001
    - Project voor de reorganisatie van de rampenbestrijding., 1985-1986; 205; 08(-4) E8.7
    - Verslagen over de invoering van de decentralisatie van het formatiebeleid., 1985-1986; 273; 08.48
    - Notitie voor de secretarissen-generaal van de ministeries over de te voeren eenheid in het salarisbeleid bij de overheid., 1988; 340; 08/07.23
    - Overleg over de vraag of de toepassing van het flankerend beleid, ontworpen voor de afslankingsoperatie, ook toegepast kan worden op een andersoortige reorganisatie en of het Sociaal Beleidskader Belasting, in verband met het afwijken van de gemaakte afspraken in de ministerraad, gebruikt mag worden bij de Belastingdienst., 1988-1989; 371; 08.48
    - Rapport Stand van zaken formatiebeheer Rijksdienst over de periode 1987-1988 en een reactie op commentaar van de Algemene Rekenkamer., 1989-1990; 336; 08/07.23
    - Follow-up van de conferentie van de P-directeuren en het Directoraat-Generaal Management en Personeel over het formatiebeleid., 1990; 531; 08/07.23
    - Nota aan de minister inzake uitbreidingsclaim Nationale Ombudsman in verband met competentie-uitbreiding., 1990; 520; PM 009 B; stuk
    - Verslag over de werkzaamheden en taak van de Formatiecommissie in verband met het project Sanering interdepartementale commissies., 1990; 494; 08.47
    - Reactie op de nota Decentralisatie van het formatiebeheer., 1991; 444; 08(-4)
    - Effecten op de omvang van de personeelsformatie bij de departementen als gevolg van de wijziging van de Wet arbeidsvoorwaardenontwikkeling gepremieerde en gesubsidieerde sector., 1992; 442; 08/07.23
    - Nota en rapporten aan de Interdepartementale Coördinatievergadering Personeelsbeleid Rijksdienst (ICPR) over de doelmatigheid van de P-functie, het formatiebeleid in de jaren negentig en de functiewaardering bij de rijksoverheid., 1992; 484; 08/07.23
    - Notitie over de hoofdlijnen van het formatiebeheer., 1992; 449; 08/07.23
    - Reactie op enige specifieke thema's uit het co-referaat betreffende de decentralisatie versus (ré-)centralisatie en de omvang van het Directoraat-Generaal Management en Personeel., 1992; 448
    - Definitieve versie van de reeksen typeringen van werkzaamheden in het vakgebied Beleid en Beleidsondersteuning., 1993; 458; 08/07.23
    - Nota over het agentschap als vorm van interne verzelfstandiging en de positie van de agentschappen bij de toedeling van volumetaakstellingen binnen de Rijkssector., 1993; 460; 07
  - Het voorbereiden van de totstandkoming, wijziging en intrekking van wet- en regelgeving betreffende het formatiebeleid., 2
    Product: Wetten, algemene maatregelen van bestuur, Koninklijke Besluiten.
    - Procedure voor de wijze waarop wijzigingen in de formatie in de budgetteringsregeling incidentele loonontwikkeling moet worden ingepast., 1986; 373; 08.48/07.352.11
    - Richtlijnen met betrekking tot de inrichting van de personeelsstatistiek en de presentatie van de gegevens daarin., 1989-1990; 516; 08.48/07.77
  - Het opstellen van periodieke verslagen inzake het formatiebeleid., 3
    Product: Series jaarverslagen, kwartaalverslagen, maandverslagen, bijvoorbeeld de nota 'Personele aspecten van de begroting'.
    - Derde periodieke evaluatie betreffende de afslankingsoperatie., 1987-1990; 496; 08.48
    - Nota's Personele Aspecten van de begroting., 1988-1994; 346, 438
      - Begroting 1989 en 1990 ter behandeling in de ministerraad en ten behoeve van de Tweede Kamer,1988-1989, 346; 08.48/07.352.11
      - Begroting 1992 - 1994,1991-1994, 438; 08.48/07.352.11; pak
    - Kwartaalrapportages over de personeelsbegrotingen van de departementen., 1990-1992; 503, 505-510
      - Vierde kwartaal,1990, 503; 08.48/07.352.11
      - Eerste kwartaal,1991, 505; 08.48/07.352.11
      - Tweede kwartaal,1991, 506; 08.48/07.352.11
      - Derde kwartaal,1991, 507; 08.48/07.352.11
      - Vierde kwartaal,1991, 508; 08.48/07.352.11
      - Eerste kwartaal,1992, 509; 08.48/07.352.11
      - Tweede en derde kwartaal,1992, 510; 08.48/07.352.11
    - Rapportages waarin de departementen informatie geven en verantwoording afleggen over het gevoerde formatiebeheer in het begrotingsjaar., 1992-1994; 498, 500
      - Begrotingsjaar 1992,1992-1993, 498; 08.48; pak
      - Begrotingsjaar 1993,1993-1994, 500; 08.48; pak
  - Het beantwoorden van kamervragen en het anderszins op verzoek incidenteel informeren van leden van of commissies uit de Kamers der Staten-Generaal betreffende het formatiebeleid., 4
    Product: Brieven, notities.
    - Beantwoording van kamervragen over de uitbreiding van het personeelsbestand bij de Noordelijke Directies van Rijkswaterstaat., 1981; 101; 08(-4) K 6
    - Beantwoording van kamervragen over de Perspectievennota Zuid-Limburg (PNL) over de begrotingssterkte van het Algemeen Burgerlijk Pensioenfonds ABP., 1988; 261; 07.512
    - Beantwoording van kamervragen over het gebruik van psychometrische methoden en technieken bij en ten behoeve van het opstellen van adviezen op het terrein van het personeelsmanagement., 1989; 262; 07.512
    - Beantwoording van kamervragen over de afslankingsoperatie en de Grote Efficiency Operatie., 1989-1990; 495; 08.48
    - Beantwoording van kamervragen over de beheersing van de omvang van de Rijksdienst, kamervragen over de Grote Efficiency Operatie en de voorbereiding van het kamerdebat over de resultaten van de Grote Efficiency Operatie., 1993; 463; 07.517.2
    - Beantwoording van kamervragen over het verslag van de Algemene Rekenkamer naar aanleiding van het onderzoek naar inspecties en hun bijdrage aan de afslankingsoperatie., 1990; 497; 07.517.2
    - Beantwoording van kamervragen over de decentralisatie van personeelstaken., 1991; 480-481
      - Verzamelen van gegevens., 480; 08/07.23; pak
      - Beantwoording., 481; 07.517.2
    - Beantwoording van kamervragen over de vacaturestop bij de ministeries., 1991; 445; 07.517.2
  - Het adviseren van de vakministers en de minister van Financiën inzake de personele begroting van de departementen., 13
    Opm.: De departementen verwerken hun voorstellen ten aanzien van de formatie in de ontwerp-begrotingen (onderdeel personele begroting), waarover overleg vindt met het Ministerie van Financiën. Dit valt onder de handelingen 5 (het opstellen van wetsontwerpen tot vaststelling van het hoofdstuk van de begroting van uitgaven waarover deze het beheer voert) en 6 (het toetsen van wetsontwerpen tot vaststelling van het hoofdstuk van de begroting van uitgaven) van het rapport 'Per slot van rijksrekening'.
    - Invoering van de integrale personeelsbegroting bij de departementen., 1986-1987; 360; 08.48/07.352.11
    - Nota's Personele Aspecten van de begroting., 1988-1994; 346, 438
      - Begroting 1989 en 1990 ter behandeling in de ministerraad en ten behoeve van de Tweede Kamer,1988-1989, 346; 08.48/07.352.11
      - Begroting 1992 - 1994,1991-1994, 438; 08.48/07.352.11; pak
    - Notitie naar aanleiding van de ontwerpbegroting 1990 van het Ministerie van Justitie over een oplossing voorpersoneelsplaatsen zonder financiële dekking., 1989; 361; 08.48
    - Notities aan de minister over de terugmelding van aktiepunten inzake personele aspecten Begrotingsvoorbereiding en de personele aspecten bij de invoering van de ARBO-wet., 1989; 350; 08.48/07.352.11
    - Evaluatie van de invoering van de systematiek van de Integrale Personeelsbegroting bij de begrotingsvoorbereidingen 1990., 1989-1992; 493; 07.352.11 / 08.48; pak
    - Personeelsbegroting van het Ministerie van Verkeer en Waterstaat., 1992; 532; 08.48/07.352.11
    - Vierde evaluatie van de Integrale Personeelsbegroting., 1992-1993; 454; 08.48
    - Hangpuntenbrief ten behoeve van de besluitvorming over een aantal personele aspecten van de begroting., 1992-1994; 502, 513-515
      - Begrotingen 1993 - 1994,1992-1993, 502; 07.352.11 / 08.48; pak
      - Bijlagen formatierapporten, deel I - IV-3,1994, 514; 07.352.11/08.48; pak
      - Bijlagen formatierapporten, deel IV-4 - VI,1994, 515; 07.352.11/08.48
      - Begroting 1995,1994, 513; 07.352.11/08.48
    - Heroverwegingsonderzoek over de inschakeling van intern en extern personeel in het kader van de Nota Personele Aspectenbegroting 1994., 1993-1994; 512, 543-545
      - Circulaire met vragenlijst,1993, 543; 08.48/07.352.11
      - Reacties AF94/021 - AF94/186,1993-1994, 544; 08.48/07.352.11; pak
      - Reacties AF94/192 - AF94/304,1994, 545; 08.48/07.352.11; pak
      - Reacties AF94/307 - AF94/1155 op het heroverwegingsonderzoek Inschakeling van intern en extern personeel,1994, 512; 08.48/07.352.11; pak
        Met eindrapport.
  - Het adviseren van de vakministers inzake de departementale formatiebeleidsplannen., 16
    Opm.: Dit omvat advisering over onder andere de personele meerjarenramingen en beleidsplannen ter realisering van afslankingsoperaties.
    - Schrappen van de personeelsuitbreiding 1982 voor reeds goedgekeurde uitbreidingsplaatsen in de formatie van de departementen., 363; 08.48
    - Afwijzing van het verzoek van de minister-president om een uitzondering te maken op het toepassen van de beperking van personeelsformaties met 1% per jaar voor de Rijksvoorlichtingsdienst en de Inlichtingendienst Buitenland., 1983; 347; 08.48
    - 2% Personeelsinkrimping., 1983-1986; 352-356, 365
      - Advies aan de minister van Financiën af te zien van het gebruik van de maximeringsregel voor de 2%-operatie,1983-1984, 356; 08.48
      - Afwijzing van verzoeken het Ministerie van Landbouw en Visserij en van het Ministerie van Volkshuisvesting, Ruimtelijke Ordening en Milieubeheer om uitzondering van de toepassing van de 2% personeelsvermindering,1983-1984, 352; 08.48
      - Invoering en uitvoering van de 2%-operatie, de relatie tussen de 2% personeelsinkrimping en decentralisatie en het indienen van voorstellen tot verdere afslanking en kwaliteitsverbetering van de overheid,1983-1984, 365; 08.48
      - Advisering over en beoordeling van de 2%-operatie op de personeelsformatie voor het Ministerie van Sociale Zaken en Werkgelegenheid,1983-1986, 353
      - Toepassing van de 2%-operatie op het Buitenlandse Dienstdeel van het Ministerie van Buitenlandse Zaken,1984, 355; 08.48
      - Advisering over en beoordeling van de 2%-operatie op de personeelsformatie voor het Ministerie van Verkeer en Waterstaat,1985-1986, 354; 08.48
    - Brief aan het Ministerie van Buitenlandse Zaken inzake goedkeuring van het personeelsplan van het ministeriedeel 1983/1984., 1985; 2; 08(-4) C 1; stuk
    - Het aanbieden aan de Raad voor de Rijksdienst van het rapport van de interdepartementale werkgroep Personele Meerjarenramingen in het kader van het project Herinrichting Personeelsbeleid., 1986; 298; 08(-4)
    - Afslankingsoperatieplannen rijksoverheid 1987-1990, met de daarbij behorende voorbereiding en tussenrapportages., 1986-1989; div.nrs.
      - 1987 mei1987, 367; 08.48; pak
      - 1987 juni1987, 369; 08.48; pak
      - 1987 juli - dec.1987, 370; 08.48; pak
      - Resultaten voortgangsbewaking van de eerste en tweede evaluatie van de afslankingsoperatie.1988-1989, 375-380
        - 1988 jan. - feb.1988, 375; 08.48; pak
        - 1988 mrt. - dec.1988, 376; 08.48; pak
        - 1989 jan. - mei1989, 377; 08.48; pak
        - 1989 juni1989, 378; 08.48
        - 1989 juli1989, 379; 08.48; pak
        - 1989 aug. - dec.1989, 380; 08.48; pak
      - 1986 mei - 1987 apr.., 366; 08.48; pak
    - Coördinatie van het formatiebeleid bij het Ministerie van Onderwijs en Wetenschappen., 1987-1988; 54, 56
      - Bij de universiteiten en academische ziekenhuizen,1987, 56; 08(-4) F 1
      - Van onderzoeksinstellingen,1988, 54; 08(-4) F 1
    - Advisering over de voorgestelde personele meerjarenramingen bij het Ministerie van Verkeer en Waterstaat en het Ministerie van Defensie., 1988; 348; 08.48
    - Aanpak problematiek van personeel buiten de begrotingssterkte (personeel dat in dienst is bij de rijksoverheid maar niet tot het rijkspersoneel wordt gerekend)., 1988-1989; 368; 08.48
      Genaamd de zwart/wit-operatie
    - Formatieve consequenties voor de ministeries in verband met de invoering van het plan Comptabel Bestel., 1988-1989; 372; 08.48
    - Uitkomst van de nulmeting van de formatie van de Informatiseringsbank (IB) vooruitlopend op de verzelfstandiging van de IB., 1988-1994; 394; 08 F3.8
    - Onderzoek naar het inzetten van uitzendkrachten en andere externe krachten binnen de rijksdienst in het kader van de afslankingsoperatie., 1989-1990; 499; 08.48
    - Grote Efficiency Operatie., 1989-1993; div.nrs.
      - Beantwoording van kamervragen over de afslankingsoperatie en de Grote Efficiency Operatie,1989-1990, 495; 08.48
      - Rapport inzake het onderzoek naar de geraamde besparingen door de Grote Efficiency Operatie bij de douane,1991, 441; 07.12
      - Regeling inzake het verstrekken van gegevens aan de Afdeling Formatiezaken over de regionale spreiding van de werkgelegenheid bij de rijksdienst nodig voor de rapportages over de personeelsbegroting en de Grote Efficiency Operatie,1992, 450; 07.352.11
      - Voortgangsrapportages van de ministeries over de uitvoering van de Grote Efficiency Operatie ten behoeve van de Tweede Kamer der Staten-Generaal,1992, 476; 07.12
      - Beantwoording van kamervragen over de beheersing van de omvang van de Rijksdienst, kamervragen over de Grote Efficiency Operatie en de voorbereiding van het kamerdebat over de resultaten van de Grote Efficiency Operatie,1993, 463; 07.517.2
      - Behandeling van de problematiek in de omvang van de personeelsbezetting van het Ministerie van Verkeer en Waterstaat in relatie met de Grote Efficiency Operatie,1993, 504; 08.48/07.352.11
    - Differentiatie Personele Beheersregels (maximum personeelsvolume per departement) in het kader van het beheer en de beheersing van de overheidsuitgaven., 1990-1992; 478; 07.125; pak
    - Notitie Relatie integrale personeelsbegroting en meerjarenraming., 1992; 447; 08/07.23
    - Overzichten van de omvang van de personele groei per beleidsterrein binnen de Rijksdienst., 1992; 443; 08.48
    - Beperking van uitbreidingsclaims voor het personeelsvolume van de Rijksdienst; implementeren van de 'oud voor nieuw-norm' (Dales-norm)., 1993; 462; 08.48
    - Gevolgen van de toepassing van het sectormodel voor het volumebeheer en formatiebeheer van de Rechterlijke Macht en Defensie., 1993; 457; 08.48
    - Ontwikkeling van het personeelvolume bij de Rijksdienst over de periode 1982-1997., 1993; 456; 08.48
    - Volumeonderbouwing van het Rijkshuisvestingsplan II., 1993; 455; 08.48
  - Het ontheffen van een vakminister van de verplichting om aan hem voorafgaand advies te vragen over wijzigingen van de departementale personeelsformaties., 37
    Grondslag: Besluit Coördinatie Rijkspersoneelsaangelegenheden, 25 juni 1958, Stb. 1958/316, art. 3.2.
    Opm.: Deze ontheffing wordt verleend in overeenstemming met de minister-president.
    - Algemene Rekenkamer, 01
      - Het verstrekken van informatie aan de Algemene Rekenkamer over de toepassing van het Coördinatiebesluit Rijkspersoneelsaangelegenheden van 25 juni 1958 in de Rijksdienst en het Wetenschappelijk onderwijs en over de nota Uitwerking decentralisatie formatiebeleid., 1981-1987; 303; 08/07.23
    - Meerdere ministers, 02
      - Ontheffingverlening aan het Ministerie van Economische Zaken, het Ministerie van Volksgezondheid en Cultuur, het Ministerie van Buitenlands Zaken en het Ministerie van Onderwijs en Wetenschappen door de minister-president., 1986; 313; 08(-4)
    - Minister van Buitenlandse Zaken, 03
      - Bevestiging van de afspraak met het Ministerie van Buitenlandse Zaken dat er in strijd met het Coördinatiebesluit van 25 juni 1958 in het vervolg geen handelingen meer buiten de goedgekeurde formatie zullen plaatsvinden door het Ministerie van Buitenlandse Zaken., 1980; 294; 08/07.23
      - Goedkeuring van het Statuut Decentralisatie Formatiebeleid en het verlenen van ontheffing van het bepaalde in art. 3, eerste lid, van het Coördinatiebesluit Rijkspersoneelsaangelegenheden van 25 juni 1958., 1986-1987; 325; 08/07.23
      - Decentralisatie formatiebeheer., 1987-1993; div.nrs.
        - Posten in het buitenland,1987-1988, 1; 08(-4) C 1.1
        - Directoraat-Generaal Internationale Samenwerking,1987-1990, 529; 08/07.23
        - Hoofdafdeling Onderzoek en Documentatie,1988, 71; 08(-4) C 3.9
        - Centrale Directie Financieel-Economische Zaken,1988-1989, 81; 08(-4) C 3.4
        - Directie Algemene Zaken,1988-1989, 72; 08(-4) C 3.2
        - Documentaire Informatievoorziening, Interne Zaken, Beveiliging, Telecommunicatie, Accountantsdienst, Vertalingen, Verkeersadviseur, Planbureau, Juridisch adviseur en Inspectie Buitenlandse Dienst,1992-1993, 523; PM 009 B
    - Minister van Justitie, 04
      - Ontheffingverlening aan het ministerie door de minister-president., 1986; 305; 08/07.23
    - Minister van Binnenlandse Zaken, 05
      - Behandeling van het verzoek van het Ministerie van Binnenlandse Zaken om goedkeuring van het Statuut Decentralisatie Formatiebeheer ten einde ontheffing te krijgen van het bepaalde in art. 3, eerste lid, van het Coördinatiebesluit Rijkspersoneelsaangelegenheden van 25 juni 1958., 1985-1986; 321; 08(-4)
      - Verlenen van ontheffing door de minister-president., 1985-1986; 292, 301-302
        - Een gedeelte van de personeelsformatie van het Algemeen Burgerlijk Pensioenfonds,1985, 301; 08(-4); stuk
        - Staatsdrukkerij- en Uitgeverijbedrijf,1985, 302; 08(-4)
        - Ministerie van Binnenlandse Zaken,1986, 292; 08(-4)
    - Minister van Welzijn, Volksgezondheid en Cultuur, 06
      - Ontheffingverlening aan het ministerie door de minister-president., 1986; 319; 08(-4)
    - Minister van Onderwijs en Wetenschappen, 07
      - Goedkeuring van het Statuut Decentralisatie Formatievaststelling en -beheer en verlening van ontheffing van het bepaalde in art. 3, eerste lid, van het Coördinatiebesluit Rijkspersoneelsaangelegenheden van 25 juni 1958., 1986-1987; 326; 08/07.23
      - Decentralisatie formatiebeheer bij het Directoraat-Generaal voor Hoger Onderwijs en Wetenschappelijk Onderzoek., 1988; 91; 08(-4) F 6
    - Minister van Financiën, 08
      - Ontheffingverlening aan het ministerie door de minister-president., 1983-1985; 293; 08/07.23
      - Ontheffingverlening aan de Directie Algemene Fiscale Zaken van het Directoraat-Generaal der Belastingen door de minister-president., 1992; 401; 08 G4
    - Minister van Defensie, 09
      - Verlenen van ontheffing door de minister-president., 1984-1993; div.nrs.
        - Ministerie van Defensie,1984, 306; 08(-4) H 6.4